【裁判字號】    95,交訴,23
【裁判日期】    951005
【裁判案由】    業務過失致死等
【裁判全文】
臺灣新竹地方法院刑事判決              95年度交訴字第23號
公  訴  人  臺灣新竹地方法院檢察署檢察官
被      告  甲○○
選任辯護人  黃勝文律師
指定辯護人  本院公設辯護人乙○○
上列被告因業務過失致死等案件，檢察官提起公訴（93年度偵字
第5091號）後，聲請改依協商程序而為判決，本院判決如下：
    主  文
甲○○從事業務之人，因業務上之過失致人於死，處有期徒刑壹
年，緩刑貳年。
    事實及理由
一、犯罪事實：
    甲○○原係受僱於恆達通交通有限公司（下稱恆達通公司）
    擔任營業聯結車司機，係以從事駕駛為其業務之人。民國92
    年10月7日凌晨4時23分許，甲○○駕駛恆達通公司所有車牌
    號碼為705-GS號之營業曳引車車頭及WY-06號營業半拖車合
    組而成之營業半聯結車，沿國道中山高速公路北上外側車道
    行駛，接近北上104公里外側車道施工封閉路段時，本應注
    意車前狀況及兩車併行之間隔，隨時採取必要之安全措施，
    且汽車在行駛途中，不得驟然或任意換車道，如欲超越前車
    或變換車道時，應先顯示方向燈告知前後車輛，並保持安全
    距離及間隔，方得超越或變換車道。而依當時天氣晴朗、道
    路舖設柏油、路面乾燥無缺陷亦無障礙物、視距良好，客觀
    上亦無不能注意之情事，竟疏未注意當時在國道中山高速公
    路北上106.2公里處公務車專用區內已停放警車、警車並啟
    動閃亮警示燈號，警車停放處前數百公尺另置放一大型施工
    閃光標誌，警車正後方亦另擺放紅底白字之「前有狀況」警
    示牌，再於北上104.58公里處外側車道尚設置有「道路施工
    」標誌及封閉道路之成排圓錐形警告標誌，竟疏未注意及此
    ，而行至104.6公里處發現外側車道因施工而封閉時，緊急
    煞車向左欲偏入中線車道，於偏入中線車道時，其車頭撞擊
    同向在前由丁○○所駕駛宥泰交通事業股份有限公司所有車
    牌號碼為WD-616號車頭、J7-47號拖車合組而成之營業半聯
    結車右後角，嗣即失控衝過中央分隔帶，撞及對向正行駛於
    南下車道由庚○○所駕駛、搭載林增榮之銅鑼汽車運輸股份
    有限公司所有車牌號碼為IR-783號營業大貨車，致林增榮受
    有頭、胸、腹部及右下肢嚴重外傷並多發骨折休克之傷害而
    當場死亡，庚○○則受有頭部外傷合併腦挫傷、顱內出血及
    全身多處骨折之重大難治之傷害（甲○○被訴業務過失致重
    傷部分業經告訴人庚○○撤回告訴，詳後述）。
二、證據：
    （一）被告甲○○於本院訊問中之自白。
    （二）證人己○○、戊○○、丁○○、劉國興、呂理安、林
          永發、林徐雪香、林宏育、丙○○、余瑞祥、辛○○
          於偵查中之證述及證人己○○、余瑞祥、辛○○、陳
          智輝、丙○○於本院審理時之證述。
    （三）卷附道路交通事故現場圖、道路交通事故調查報告表
          、現場及車損照片91張、台灣苗栗地方法院檢察署檢
          察官勘驗筆錄、臺灣苗栗地方法院檢察署相驗屍體證
          明書、驗斷書、台灣新竹地方法院檢察署檢察官勘驗
          筆錄、臺灣省竹苗區車輛行車事故鑑定委員會鑑定意
          見書、國道公路警察局第二警察隊道路交通事故肇事
          研判表、交通部台灣區○道○○○路局中區工程處中
          工字第0930003069號函暨施工預報單彙整、苗栗工務
          段92年10月7日工作日報表、收費站車道清洗紀錄表
          、臺灣省車輛行車事故覆議鑑定委員會府覆議字第
          9310848號函、內政部警政署國道公路警察局第二警
          察隊路況插播資料紀錄簿、交通部台灣區國道高速公
          路局中區工程處中工字第0940003926號函暨施工預報
          單彙整、苗栗工務段施工通報單、交通部台灣區國道
          高速公路局國道一號新竹至苗栗段橋樑伸縮縫更新工
          程施工區交通管制設施查核表。
三、本件經檢察官與被告於審判外達成協商之合意且被告已認罪
    ，其合意內容為：被告願受科刑範圍為有期徒刑1年，緩刑2
    年之宣告。經查，上開協商合意並無刑事訴訟法第455條之4
    第1項所列情形之一，檢察官聲請改依協商程序而為判決，
    本院爰不經言詞辯論，於協商合意範圍內為協商判決，合予
    敘明。
四、應適用之法條：刑事訴訟法第455條之4第2項、第455條之8
    ，刑法第276條第2項。
五、公訴意旨另以：被告甲○○於上開時地駕車肇事除造成林增
    榮死亡之外，亦同時造成告訴人庚○○受有頭部外傷合併腦
    挫傷、顱內出血及全身多處骨折之重大難治之傷害，因認被
    告此部分亦犯有刑法第284條第2項後段之業務過失致重傷罪
    。惟按告訴乃論之罪，告訴人於第一審辯論終結前得撤回其
    告訴，又告訴經撤回者，應諭知不受理之判決，刑事訴訟法
    第238條第1項、第303條第3款定有明文。公訴人認被告涉犯
    之業務過失致重傷罪，依同法第287條前段之規定，須告訴
    乃論。茲據告訴人庚○○具狀撤回其告訴，依照首開說明，
    本應諭知不受理之判決，惟公訴人認此部分與前揭協商成立
    之業務過失致死部分有想像競合之裁判上一罪關係，爰不另
    為不受理之諭知，附此敘明。
六、本判決除有刑事訴訟法第455條之4第1項第1款、第2款、第4
    款、第6款、第7款所定情形之一，或違反同條第2項規定者
    外，檢察官與被告均不得上訴。
七、如有前項得上訴之情形，得自收受判決送達之日起10日內，
    向本院提出上訴書狀，上訴於第二審法院。
中    華    民    國    95    年    10    月    5     日
                  交通法庭法    官  賴淑敏
以上正本證明與原本無異。
如不服本判決，應於判決送達後10日內向本院提出上訴狀 (應附
繕本 )，上訴於臺灣高等法院。
中    華    民    國    95    年    10    月    5     日
                          書 記 官  張倩影
附錄法條：
中華民國刑法第276條（過失致死罪）
因過失致人於死者，處 2 年以下有期徒刑、拘役或 2 千元以下
罰金。
從事業務之人，因業務上之過失犯前項之罪者，處5年以下有期
徒刑或拘役，得併科3千元以下罰金。


司法院資訊處製作；財團法人民間司法改革基金會備份。
